【裁判字號】    92,易,1146
【裁判日期】    921223
【裁判案由】    竊盜
【裁判全文】
臺灣桃園地方法院刑事判決                        九十二年度易字第一一四六號
    公  訴  人  臺灣桃園地方法院檢察署檢察官
    被      告  丙○○
右列被告因竊盜案件，經檢察官聲請簡易判決處刑（九十二年度偵字第一一七九五號
），本院認為不宜以簡易判決處刑，改以通常程序審理。經被告就被訴及移
事實（臺灣桃園地方法院檢察署九十二年度偵字第六一七四、第一○七四六、一二三
二一號），為有罪之陳述，及告知簡式審判程序之旨，並聽取當事人之意見後，裁定
進行簡式審判程序，茲判決如左：
    主  文
丙○○共同連續攜帶兇器竊盜，處有期徒刑壹年；扣案之Ｔ型扳手壹支、螺絲起子壹
支、金屬圓錐壹支均沒收。
    事  實
一、丙○○前於民國八十八年間因竊盜案件，經本院判處有期徒刑七月，緩刑三年，
    於八十九年四月二十一日確定（不構成累犯），猶不知警惕。竟基於意圖為自己
    不法所有之概括犯意，連續於：
（一）九十二年三月二十四日下午五時十分許，由其騎乘車號ＨＱＺ－三三○號機車
      搭載與之有犯意聯絡之不詳真實姓名、年籍、住居所綽號「小高」之成年男子
      ，共同攜帶客觀上足以對人之生命身體構成威脅、具有危險性之綽號「小高」
      者所有之Ｔ型扳手一支，及丙○○所有螺絲起子一支、金屬圓錐一支，前往桃
      園縣楊梅鎮○○街一八九巷五一號前，丙○○在旁把風，由綽號「小高」者持
      Ｔ型扳手，將丁○○所有停放於上址之車號Ｖ六－六九九八號自用小客車之門
      鎖破壞（毀損部分未據告訴及起訴），入內竊得現代牌ＨＭＮ七七三型七吋小
      型電視及國際牌ＣＱ－ＤＦ六○二Ｗ型音響各一台等物，嗣經丁○○記下機車
      車號報警。
（二）同年五月九日下午三時許，丙○○攜帶綽號「小高」者所寄放之前述客觀上足
      以對人之生命身體構成威脅、具有危險性之Ｔ型扳手一支，及其所有螺絲起子
      一支、金屬圓錐一支，前往桃園縣平鎮市○○○路二之一號旁，持Ｔ型扳手撬
      開、破壞鍾浚銘所有現供鐘瓊霙管領使用之車號ＨＥ－七二七七號自小客車門
      鎖後（毀損部分未據告訴及起訴），入內竊得汽車音響主機及重低音喇叭各一
      組等物。
（三）同年六月十一日下午二時許，丙○○攀爬踰越位於桃園縣平鎮市○○路二七○
      號「台灣電路股份有限公司」工廠之圍牆，侵入該公司工廠倉庫，徒手竊得該
      公司之銅箔五十公斤，得手後並隨即以ＨＱＺ－三三○號重型機車運離。復於
      翌日（九十一年六月十二日）下午二時許，以同一方式踰越牆垣，侵入該公司
      內倉庫，徒手竊取該公司銅箔五十公斤，以其所有上開機車載運離去。
（四）同年月十三日下午一時許，丙○○攀爬踰越位於桃園縣平鎮市○○○路二之二
      號「群祥電子股份有限公司」工廠鐵欄杆圍牆之方式，侵入該公司廠區內，徒
      手竊得該公司所有置於廠房廢料區之銅箔約六十公斤。
（五）同年七月八日下午九時十分許，丙○○攜帶客觀上足以對人之生命身體構成威
      脅、具有危險性之綽號「小高」者所寄放之Ｔ型扳手一支，及其所有螺絲起子
      一支、金屬圓錐一支，前往桃園縣龍潭鄉○○街二十巷三弄口，持Ｔ型扳手撬
      開、破壞甲○○所有車號ＪＲ－五六○七號自用小客車之後行李廂（毀損部分
      未據告訴及起訴），竊取放置在該行李廂內之音響喇叭一組，得手後，旋為甲○○之表弟戊○○發覺，乃通知甲○○，並自後追躡，並報警。嗣追至桃園縣
      龍潭鄉○○路二二七巷底逮獲丙○○，並將之送警處理，並扣得其所有供竊盜
      所用Ｔ型扳手一支、螺絲起子二支。
二、案經桃園縣政府警察局平鎮分局局報請臺灣桃園地方法院檢察署檢察官聲請簡易
    判決處刑，本院認不得以簡易判決處刑，適用通常程序，經被告就被訴事實及檢
    察官移送併辦事實為有罪陳述，改依簡式審判程序審理。
    理  由
一、程序部分：按檢察官聲請以簡易判決處刑之案件，經認為有刑事訴訟法第四百五
    十一條之一第四項但書之情形者，應適用通常程序審判之。又除被告所犯為死刑
    、無期徒刑、最輕本刑為三年以上有期徒刑之罪或高等法院管轄第一審案件者外
    ，於前條第一項程序進行中，被告先就被訴事實為有罪之陳述時，審判長得告知
    被告簡式審判程序之旨，並聽取當事人、代理人、辯護人及輔佐人之意見後，裁
    定進行簡式審判程序。同法第四百五十二條、第二百七十三條之一第一項分別定
    有明文。本件被告因有同法四百五十一條之一第四項但書第四款之情形，不宜適
    用簡易判決處刑，依通常程序審理，於準備程序進行中，經被告為有罪陳述，改
    依簡式審判程序審判，合先敘明。
二、右揭事實，除據被告丙○○於本院審理時自白不諱外。被告右揭事實一、（一）
    犯行，並據被害人丁○○於警訊時指述綦詳，核與證人即承辦警員許智勇於本院
    審理時證述情節相符。復有被告所騎乘上開機車機車車籍資料表一紙在卷足稽。
    被告右揭事實一、（二）犯行，並據被害人鐘瓊霙指述綦詳，且在上開被害人鐘
    瓊霙所使用車號ＨＥ－七二七七號小客車上所採集指紋，經送鑑定結果確係被告
    所留存指紋，有內政部警政署刑事警察局鑑驗書存卷足佐，復有上開小客車遭破
    壞之照片七幀、車籍作業系統－查詢認可資料附卷足徵。被告右揭事實一、（三
    ）犯行，核與證人即「台灣電路股份有限公司」員工沈細鍾、證人即承辦警員陳
    紀偉於警訊時證述情節相符。被告右揭事實一、（四）犯行，核與證人即「群祥
    電子股份有限公司」員工乙○○於警訊時證述之情節相符，並有贓物領據一紙、
    「群祥電子股份有限公司」失竊地點現場照片、被告載運贓物之上開機車照片各
    二幀在卷足徵。被告右揭事實一、（五）犯行，核與被害人甲○○於警訊及本院
    訊問時指述情節，及目擊證人戊○○於警訊及本院訊問時證述之情節相符，並有
    贓物認領保管單、車籍作業系統－查詢認可資料各一紙、上開車號ＪＲ－五六○
    七號小客車車損照片二幀、贓物照片一幀在卷可憑。此外，並有綽號「小高」者
    所有（Ｔ型扳手一支），及被告所有（螺絲起子二支），分別供共犯右揭一、（
    一），及供丙○○犯右揭一、（二）、（五）之竊盜犯行所用之Ｔ型扳手一支及
    螺絲起子二支扣案足稽。足見被告自白與事實相符，應堪採信。事證明確，被告
    犯行洵堪認定。
三、查刑法第三百二十一條第一項第三款之攜帶兇器竊盜罪，所謂兇器之種類並無限
    制，凡客觀上足對人之生命、身體、安全構成威脅，具有危險性之兇器均屬之，
    且只須行竊時攜帶此種具有危險性之兇器為已足，並不以攜帶之初有行兇之意圖
    為必要；查扣案分別供被告及綽號「小高」者竊盜所用之工具，經本院於審理時
    當庭勘驗結果：一支是螺絲起子，長約二十公分，另外一支是俗稱Ｔ型板手，長
    約十公分，金屬材質，塑膠握炳，末端尖銳，另一支是金屬材質，細長圓錐體，
    末端尖銳，長約十三公分，顯為具有危險性之兇器。核被告就右揭事實一、（一
    ）、（二）及（五）所為，係犯刑法第三百二十一條第一項第三款之攜帶兇器竊
    盜罪；就右揭事實一、（三）、（四）所為，係犯同法第三百二十一條第一項第
    二款踰越牆垣竊盜罪。被告就右揭事實（一）部分與由綽號「小高」者間有犯意
    聯絡及行為分擔，為共同正犯。被告先後多次竊盜犯行，時間緊接，手段相似，
    犯罪之構成要件相同，顯係基於概括犯意為之，應依連續犯規定論以一情節較重
    之與由綽號「小高」者共同攜帶兇器竊盜罪，並加重其刑。公訴人雖未就被告右
    揭事實一、（一）至右揭事實一、（四）犯行提起公訴，惟此部分犯行，與前開
    經提起公訴並經論罪科刑部分，有連續犯裁判上一罪之關係，為起訴效力所及，
    本院自得加以審理，併此敘明。另按踰越牆垣入內行竊，其越入行為即屬侵入他
    人建築物，已結合於所犯加重竊盜之罪質中，無更行構成無故侵入他人建築物罪
    之理，附此敘明。爰審酌被告犯罪動機、目的、手段、生活狀況、竊得財物之價
    值、對被害人造成財產上危害、被告於緩刑期間，再犯本案竊盜罪，及犯罪後坦
    承犯行等一切情狀，量處如主文所示之刑。至扣案螺絲起子一支、金屬圓錐一支
    ，係被告所有供犯罪所用之物，另扣案Ｔ型扳手一支，係共犯「小高」者所有，
    供與被告共同犯罪所用之物，業據被告於本院審理時供承不諱（見本院九十二年
    十二月九日筆錄第八頁），均依刑法第三十八條第一項第二款之規定宣告沒收之
    。
據上論斷，應依刑事訴訟法第四百五十二條、第二百七十三條之一第一項、第二百九
十九條第一項前段，刑法第二十八條、第五十六條、第三百二十一條第一項第三款、
第三十八條第一項第二款，判決如主文。
本案經檢察官何祖舜到庭執行職務。
中      華      民      國      九十二    年    十二    月    二十三    日
                                      臺灣桃園地方法院刑事第五庭
                                          審判長法  官  江振義
                                                法  官  許泰誠
                                                法  官  邱滋杉
右正本證明與原本無異。
如不服本判決，應於送達後十日內，向本院提出上訴狀。
                                                書記官  高文靜
中      華      民      國      九十二    年    十二    月    二十三    日
附錄法條：
中華民國刑法第三百二十一條
犯竊盜罪而有左列情形之一者，處六月以上、五年以下有期徒刑：
一  於夜間侵入住宅或有人居住之建築物、船艦或隱匿其內而犯之者。
二  毀越門扇、牆垣或其他安全設備而犯之者。
三  攜帶兇器而犯之者。
四  結夥三人以上而犯之者。
五  乘火災、水災或其他災害之際而犯之者。
六  在車站或埠頭而犯之者。
前項之未遂犯罰之。


司法院資訊處製作；財團法人民間司法改革基金會備份。
